【裁判字號】    99,易,1610
【裁判日期】    990617
【裁判案由】    竊盜
【裁判全文】
臺灣臺中地方法院刑事判決          99年度易字第1610號
公  訴  人  臺灣臺中地方法院檢察署檢察官
被      告  丙○○
上列被告因竊盜案件，經檢察官提起公訴（99年度偵緝字第374
號），本院依法獨任進行審判程序判決如下：
    主  文
丙○○共同竊盜，處罰金新臺幣陸仟元，如易服勞役，以新臺幣
壹仟元折算壹日。
    事  實
一、丙○○與乙○○（另經聲請簡易判決處刑在案）共同基於意
    圖為自己不法所有之犯意聯絡，於民國（下同）98年11月23
    日凌晨4時30分許，共同騎乘車牌號碼289-GQZ號重型機車，
    在臺中縣大甲鎮○○○街120巷45號旁菜園內，徒手合力竊取
    甲○○所有之白鐵水塔1只及不詳人士所有之手推車1部，得
    手後，旋以該手推車搬運上開白鐵水塔至上址附近之涵洞，
    欲以手推車掛載於上開重型機車之方式，將白鐵水塔載運至
    資源回收場變賣牟利。嗣於同日凌晨4時35分許，適其等欲
    離開現場之際，因形跡可疑為巡邏員警當場查獲乙○○，丙○○乘機逃逸，始查悉上情。
二、案經甲○○訴由臺中縣警察局大甲分局報請臺灣臺中地方法
    院檢察署檢察官偵查起訴。
    理  由
一、按除簡式審判程序、簡易程序及刑事訴訟法第三百七十六條
    第一款、第二款（第一款：最重本刑為三年以下有期徒刑、
    拘役或專科罰金之罪。第二款：刑法第三百二十條、第三百
    二十一條之竊盜罪。）所列之罪之案件外，第一審應行合議
    審判，刑事訴訟法第二百八十四條之一修正條文定有明文。
    本件被告所犯係屬刑事訴訟法第三百七十六條第二款所列之
    竊盜罪，依法獨任進行審理程序，合先敘明。
二、按現行刑事訴訟法為保障被告之反對詰問權，排除具有虛偽
    危險性之傳聞證據，以求實體真實之發見，於該法第一百五
    十九條第一項明定被告以外之人於審判外之言詞或書面陳述
    ，除法律有規定者外，不得作為證據。而刑事訴訟法第一百
    五十九條之一至一百五十九條之四有傳聞法則之例外規定，
    且被告以外之人於審判外之陳述，雖不符前四條之規定，而
    經當事人於審判程序同意作為證據，法院審酌該言詞陳述或
    書面陳述作成時之情況，認為適當者，亦得為證據；當事人
    、代理人或辯護人於法院調查證據時，知有第一百五十九條
    第一項不得為證據之情形，而未於言詞辯論終結前聲明異議
    者，視為有前項之同意，刑事訴訟法第一百五十九條之五定
    有明文。其立法意旨在於傳聞證據未經當事人之反對詰問予
    以核實，原則上先予排除。惟若當事人已放棄反對詰問權，
    於審判程序中表明同意該等傳聞證據可作為證據；或於言詞
    辯論終結前未聲明異議，基於尊重當事人對傳聞證據之處分
    權，及證據資料愈豐富，愈有助於真實發見之理念，且強化
    言詞辯論主義，使訴訟程序得以順暢進行，上開傳聞證據亦
    均具有證據能力。本件檢察官、被告並未就本院以下所引用
    被告以外之人於審判外之陳述有所爭執，且迄於言詞辯論終
    結前，均未主張有刑事訴訟法第一百五十九條第一項不得為
    證據之情形，是應認已同意作為證據，且經本院審酌後，認
    無不適當之情形，應認均有證據能力，合先敘明。
三、訊據被告丙○○對於上揭事實坦承不諱，核與告訴人甲○○
    所指訴及同案被告乙○○所供述之情節相符，並有被告持用
    之00000000000號行動電話門號雙向通聯紀錄、基地臺位置
    圖、贓物認領保管單1紙及現照片數張等在卷足資佐證，足
    認被告丙○○自白，核與事實相符，堪予採信，事證至臻明
    確，被告丙○○犯行洵堪認定。
四、核被告丙○○所為，係犯刑法第三百二十條第一項之竊盜罪
    。被告丙○○與乙○○間有犯意之聯絡，行為之分擔，均為
    共同正犯。爰審酌被告丙○○犯罪之動機、目的、手段、品
    行尚佳，並無不良前科，此有台灣台中地方法院檢察署刑案
    資料查註紀錄表一份在卷可按、所生危害及犯罪後坦認罪愆
    ，頗具悔意，犯罪後迄今雖提出與告訴人甲○○之民事和解
    書1份，惟其內並無具體和解內容等一切情狀，量處如主文
    所示之刑，並諭知易服勞役之折算標準，以資懲儆。
據上論斷，應依刑事訴訟法第二百九十九條第一項前段、第二百
八十四條之一、刑法第二十八條、第三百二十條第一項、第四十
二條第三項前段、刑法施行法第一條之一第一項、第二項前段，
判決如主文。
中    華    民    國    99    年    6     月    17    日
                          刑事第八庭法  官  洪俊誠
以上正本證明與原本無異。
如不服本判決，應於判決收受送達後10日內向本院提出上訴狀，
上訴於臺灣高等法院臺中分院（並應敘述具體上訴理由及檢附繕
本）。上訴書狀如未敘述上訴理由，應於上訴期間屆滿後20日內
補提上訴理由書於本院（均須按他造當事人之人數附具繕本）「
切勿逕送上級法院」。
                                    書記官  蕭榮峰
中    華    民    國    99    年    6     月    17    日
附錄論罪科刑實體法條文：
刑法第320條：
意圖為自己或第三人不法之所有，而竊取他人之動產者，為竊盜
罪，處5年以下有期徒刑、拘役或5百元以下罰金。
（罰金部份業經刑法施行法第一條之一第二項前段提高30倍為新
台幣1萬5千元）
意圖為自己或第三人不法之利益，而竊佔他人之不動產者，依前
項之規定處斷。
前二項之未遂犯罰之。
刑法施行法第一之一條（95年06月14日修正）：
中華民國九十四年一月七日刑法修正施行後，刑法分則編所定罰
金之貨幣單位為新臺幣。
九十四年一月七日刑法修正時，刑法分則編未修正之條文定有罰
金者，自九十四年一月七日刑法修正施行後，就其所定數額提高
為三十倍。但七十二年六月二十六日至九十四年一月七日新增或
修正之條文，就其所定數額提高為三倍。

司法院資訊處製作；財團法人民間司法改革基金會備份。
